Nachlass Eduard Gerhard 31.01.2018
Nachlass Eduard Gerhard
Deutsches Archäologisches Institut, Archiv der Zentrale
Gerhard, Eduard (1795-1867)
D-DAI-Z-AdZ-NL-GerE
0,75 laufende Meter; 6 Kartons; 770 Briefe
Gattung
Nachlass
Weitere Findmittel
Simon; Mommsen Nr. 1178
Steuerfelder
1. September 2005 6. März 2018 2018-03-06T09:50:44+01:00
- Brief von Karl Wilhelm Ludwig Heyse an Eduard Gerhard, o.D. [30. März 18xx]; Deutsches Archäologisches Institut, Archiv der Zentrale; D-DAI-Z-AdZ-NL-GerE-HeyC-GerE-001; 2 Seiten; Empfängerort: Berlin
  Personen
  Heyse, Karl Wilhelm Ludwig (1797-1855); Gerhard, Eduard (1795-1867)
  Orte
  Berlin
  Gattungen
  Brief
  Objekteigenschaften
  Handschrift
  Inhaltsangabe
  Bedauern Humanitäts-Gesellschaft versäumen zu müssen.
  Steuerfelder
  31. März 1999 13. November 2017 13. November 2017 2018-02-08T16:51:44+01:00
- Brief von Bernhard Rudolf Abeken an Eduard Gerhard, 27.01.1861; Deutsches Archäologisches Institut, Archiv der Zentrale; D-DAI-Z-AdZ-NL-GerE-AbeB-GerE-001; 1 Seite
  Abeken, Bernhard Rudolf (1780-1866); Gerhard, Eduard (1795-1867)
  Osnabrück
  Dank für geschenkte Publikation.
  14. Juni 2017 21. August 2017 21. August 2017 2018-02-08T16:51:44+01:00
- Brief von Heinrich Abeken an Eduard Gerhard, 31.08.1866-03.09.1866; Deutsches Archäologisches Institut, Archiv der Zentrale; D-DAI-Z-AdZ-NL-GerE-AbeH-GerE-001; 4 Seiten
  Abeken, Heinrich (1809-1872); Gerhard, Eduard (1795-1867); Bormann, Eugen (1842-1917) [ermittelt]
  B. [vermutlich Berlin]
  Erster Teil: Dank für Geburtstagsglückwünsche. Heirat und Krieg, Verarbeiten der Erfolge. Politik. Zurückstehen von Hessen Darmstadt.
  Zweiter Teil: Besprechung mit Henzen über Instituts-Lokalverhältnisse. Hinzukommen von 1-2 neuen Universitäten auch wichtig für das Institut. Bormann und seine Reise nach Rom.
  14. Juni 2017 4. September 2017 4. September 2017 2018-02-08T16:51:44+01:00
- Brief von Wilhelm Abeken an Eduard Gerhard, 08.08.1841; Deutsches Archäologisches Institut, Archiv der Zentrale; D-DAI-Z-AdZ-NL-GerE-AbeW-GerE-001; 2 Seiten
  Abeken, Wilhelm (1813-1843); Gerhard, Eduard (1795-1867); Braun, Emil (1809-1856) [ermittelt]; Witte, Jean Joseph Antoine Marie de (1808-1880) [ermittelt]; Lenormant, Charles (1802-1859) [ermittelt]; Wieseler, Friedrich (1811-1892) [ermittelt]; Ross, Ludwig (1806-1859) [vermutlich]; Kestner, August (1777-1853) [vermutlich]
  Rom
  Anzeige seiner Ankunft in Rom. Bedauern über Verfehlen Brauns. De Witte und Lenormant in Rom. Göttinger Angelegenheit hat sich zerschlagen. Wieseler erhielt Qualifikation weiter archäologische und mythologische Kollegien zu halten, kommt also für Professur in Frage. Arbeiten in Neapel, bes. im Kgl. Münzkabinett. Publikation im Giornale Modenese von Cardoni über etruskische Spiegel. Publikation von Prof. Ross. Kestner und Vollarts.
- Brief von Bernhard Afinger an Eduard Gerhard, 22.01.1860; Deutsches Archäologisches Institut, Archiv der Zentrale; D-DAI-Z-AdZ-NL-GerE-AfiB-GerE-001; 1 Seite
  Afinger, Bernhard (1813-1882); Gerhard, Eduard (1795-1867); Welcker, Friedrich Gottlieb (1784-1868) [ermittelt]
  Bitte einen Abguss seiner Büste Welckers als Andenken anzunehmen.
  21. August 2017 4. September 2017 4. September 2017 2018-02-08T16:51:44+01:00
- Brief von Heinrich Ludolf Ahrens an Eduard Gerhard, 09.11.1869; Deutsches Archäologisches Institut, Archiv der Zentrale; D-DAI-Z-AdZ-NL-GerE-AhrH-GerE-001; 1 Seite
  Ahrens, Heinrich Ludolf (1809-1881); Gerhard, Eduard (1795-1867); Conze, Alexander (1831-1914) [ermittelt]
  Hannover
  Übersenden der Festschrift der Philologenversammlung mit von Conze ediertem Vasenbild und A's 12 Götter.
  21. August 2017 21. August 2017 21. August 2017 2018-02-08T16:51:44+01:00
- Brief von John Yonge Akerman an Eduard Gerhard, 03.07.1850; Deutsches Archäologisches Institut, Archiv der Zentrale; D-DAI-Z-AdZ-NL-GerE-AkeJ-GerE-001; 2 Seiten; Empfängerort: Berlin
  Akerman, John Yonge; Gerhard, Eduard (1795-1867); Howson, John Saul (1816-1885) [ermittelt]
  London
  Schicken einiger Publikationen. Howsons: Life and Voyages [Epistles] of St. Paul. Sorgfalt der Publikation.
- Brief von Girolamo Amati an Eduard Gerhard, 09.09.1823; Deutsches Archäologisches Institut, Archiv der Zentrale; D-DAI-Z-AdZ-NL-GerE-AmaG-GerE-001; 4 Seiten; Empfängerort: Neapel
  Amati, Girolamo (1768-1834); Gerhard, Eduard (1795-1867)
  Empfehlung seines Namensvetters in Neapel für die Inschriften in Pompei.
  22. August 2017 22. August 2017 22. August 2017 2018-02-08T16:51:44+01:00
- Brief von Julius Ambrosch an Eduard Gerhard, o.D.; Deutsches Archäologisches Institut, Archiv der Zentrale; D-DAI-Z-AdZ-NL-GerE-AmbJ-GerE-001; 2 Seiten
  Ambrosch, Julius (1804-1856); Gerhard, Eduard (1795-1867); Welcker, Friedrich Gottlieb (1784-1868) [ermittelt]; Müller, Karl Otfried (1797-1840) [vermutlich]; Millingen, James V. (1774-1845) [vermutlich]
  o.O.
  Änderungen an "osservazioni panatenaiche". Bitte um Annalenheft mit Abbildung der Vasen, um Welckers Zeitschrift und Müllers Sachen im Göttinger Blatt und Millingens Schrift. Frage nach Gerhards Vasen Notizen.
  22. August 2017 22. November 2017 22. November 2017 2018-02-08T16:51:44+01:00
- Brief von Joseph Calasanza von Arneth an Eduard Gerhard, 21.02.1859; Deutsches Archäologisches Institut, Archiv der Zentrale; D-DAI-Z-AdZ-NL-GerE-ArnJ-GerE-001; 1 Seite
  Arneth, Joseph Calasanza von (1791-1863); Gerhard, Eduard (1795-1867)
  Wien
  Schicken des 3. Bandes der Monumente der Cinquecento Kameen und Werke des B. Cellini [Die Cinquecento-Kameen und Arbeiten des Benvenuto Cellini u. seiner Zeitgenossen] im K. K. Museum [K.K. Münz- und Antikenkabinett].
- Brief von Joseph Calasanza von Arneth an Eduard Gerhard, 14.02.1861; Deutsches Archäologisches Institut, Archiv der Zentrale; D-DAI-Z-AdZ-NL-GerE-ArnJ-GerE-002; 4 Seiten und eine 4-seitige Beilage (Preisverzeichnis in Gips gegossener Antiker Kameen).
  Schicken des Verzeichnisses der in Gips gegossenen geschnittenen Steine. Von Marmorwerken wenig abgegossen. Verzeichnis mit Preisen liegt bei.
- Brief von Francesco Maria Avellino von Società Reale Borbonica an Eduard Gerhard, 11.02.1841; Deutsches Archäologisches Institut, Archiv der Zentrale; D-DAI-Z-AdZ-NL-GerE-AveF-GerE-001; 4 Seiten
  Avellino, Francesco Maria (1788-1850); Gerhard, Eduard (1795-1867); Panofka, Theodor Sigismund (1800-1858) [ermittelt]
  Körperschaften
  Società Reale Borbonica (1817-1860); Società Reale Borbonica (1817-1860)
  Neapel
  Dank für Gerhards freundliche Aufnahme seines letzten pompeianischen Werkes und die durch Braun übermittelten Publikationen. Bitte um Sonderdrucke seiner Arbeit. Ankauf der etruskischen Spiegel von Belotti. Ankäufe für die Bibl. Reale. Bitte um Besorgung der Bücher von Ideler über ägyptische Altertümer und um Vermittlung bei der Societe Reale delle Scienze wegen seiner 2. Arbeit. Panofka.
  22. August 2017 4. September 2017 4. September 2017 2018-02-08T16:51:44+01:00
- Brief von Francesco Maria Avellino an Eduard Gerhard, 08.04.1846; Deutsches Archäologisches Institut, Archiv der Zentrale; D-DAI-Z-AdZ-NL-GerE-AveF-GerE-002; 2 Seiten; Empfängerort: Rom
  Avellino, Francesco Maria (1788-1850); Gerhard, Eduard (1795-1867)
  Dank für Brief. Gruß an alle Kollegen.
- Brief von Francesco Maria Avellino an Eduard Gerhard, o.D.; Deutsches Archäologisches Institut, Archiv der Zentrale; D-DAI-Z-AdZ-NL-GerE-AveF-GerE-003; 2 Seiten
  Absage für einen Ausflug nach S. Angelo.
- Brief von Johann Jakob Bachofen an Eduard Gerhard, 05.07.1859; Deutsches Archäologisches Institut, Archiv der Zentrale; D-DAI-Z-AdZ-NL-GerE-BacJ-GerE-001; 3 Blätter, 12 Seiten
  Bachofen, Johann Jakob (1815-1887); Gerhard, Eduard (1795-1867); Brunn, Heinrich von (1822-1894) [ermittelt]; Henzen, Wilhelm (1816-1887) [ermittelt]
  Basel
  Freude über Gerhards Anerkennung von Bachofens Schrift. Abhängigkeit der Grabmäler von der orphisch pythagoreischen Lehre. Sehr enger Anschluss an die ursprünglich orphische Lehre. Stellung desweiblichen Naturprinzips im Pythagorismus. Sykon [Lykos?] des Pandion Sohn, Träger der orphischen Mysterienlehre. Überall wo Frau im Vordergrund erscheint auch orphische Religion und ihre Weihen. Sapphische Poesie im Anschluss an Religionsgedanken der orphischen Mystik. Gynaikokratie Widerstand gegen den Hetärismus. Gynaikokratie als Urzustand. Frage nach Gerhards Meinung zu einer Mannheimer Bronze (von Karl-Theodor mit anderen Stücken des Mannheimer Museums aus Italien mitgebracht. Bachofen will nicht publizieren ehe er nicht Gerhards Meinung kennt. Brunn und Henzen halten sie nicht für antik.
- Brief von Jakob L. S. Bartholdy an Eduard Gerhard, 10.04.1825; Deutsches Archäologisches Institut, Archiv der Zentrale; D-DAI-Z-AdZ-NL-GerE-BarJ3-GerE-001; 1 Seite
  Bartholdy, Jakob L. S. (1779-1825); Gerhard, Eduard (1795-1867)
  Bitte um Rückgabe eines Buches über den Krieg der Tiroler Landleute.
- Brief von Wilhelm Adolf Becker an Eduard Gerhard, 25.12.1842; Deutsches Archäologisches Institut, Archiv der Zentrale; D-DAI-Z-AdZ-NL-GerE-BecW-GerE-001; 4 Seiten und eine 1-seitige Beilage.
  Becker, Wilhelm Adolf (1796-1846); Gerhard, Eduard (1795-1867)
  Leipzig
  22. August 2017 22. August 2017 22. August 2017 2018-02-08T16:51:45+01:00
- Brief von Christian Friedrich Bellermann an Eduard Gerhard, 09.12.1829; Deutsches Archäologisches Institut, Archiv der Zentrale; D-DAI-Z-AdZ-NL-GerE-BelC2-GerE-001; 3 Seiten
  Bellermann, Christian Friedrich (1793-1863); Gerhard, Eduard (1795-1867)
  Abreise der gräfl. Vosschen Familie. Mitwirkung Gerhards an Mülmers (?) Lotterie und Bitte 20 Lose davon in Rom zu verkaufen. Persönliches.
  22. August 2017 9. Oktober 2017 9. Oktober 2017 2018-02-08T16:51:45+01:00
- Brief von Otto Benndorf an Eduard Gerhard, 15.09.1865; Deutsches Archäologisches Institut, Archiv der Zentrale; D-DAI-Z-AdZ-NL-GerE-BenO-GerE-001; 4 Seiten
  Benndorf, Otto (1838-1907); Gerhard, Eduard (1795-1867); Schöne, Richard (1840-1922) [ermittelt]; Antonelli, Giacomo (1806-1876) [vermutlich]; Karl Alexander <Sachsen-Weimar-Eisenach, Großherzog> (1818-1901) [ermittelt]; Fiorelli, Giuseppe (1823-1896) [ermittelt]
  Persönliches. Beschreibung des Laterans mit Schöne, Erleichterungen dabei durch Empfehlung an Antonelli durch Großherzog von Weimar. 20 lithographische Zeichnungen von Schöne zum Buch, z. T. inedita.. Plan einer eventuellen Bearbeitung des Museo Borbonico in Neapel ebenfalls mit Schöne. Ergänzung zu Gerhards "Neapels antike Bildwerke". Plan der Anlage des Buchs, wahrscheinlich in französischer Sprache. Frage nach Gerhards Zustimmung zu der Sache. Bitte um Empfehlung an Fiorelli, falls Gerhard den Plan billigt. Schöne wird einige inedita mit seinen Zeichnungen für archäologische Zeitung schicken.
  23. August 2017 4. September 2017 4. September 2017 2018-02-08T16:51:45+01:00
- Brief von Rudolf Bergau an Eduard Gerhard, 11.02.1859; Deutsches Archäologisches Institut, Archiv der Zentrale; D-DAI-Z-AdZ-NL-GerE-BerR-GerE-001; 2 Seiten
  Bergau, Rudolf (1836-1905); Gerhard, Eduard (1795-1867)
  Königsberg
  Bitte Aufsatz über "opus monotriglyphum des Vitruv" eventuell in Denkmäler und Forschungen aufzunehmen.
  23. August 2017 7. November 2017 7. November 2017 2018-02-08T16:51:45+01:00
- Brief von Theodor Bergk an Eduard Gerhard, 12.02.1845; Deutsches Archäologisches Institut, Archiv der Zentrale; D-DAI-Z-AdZ-NL-GerE-BerT2-GerE-001; 2 Blätter, 5 Seiten
  Bergk, Theodor (1812-1881); Gerhard, Eduard (1795-1867); Bähr, Johann Christian Felix (1798-1872) [ermittelt]
  Marburg
  Dank für Gerhards Aufsätze. Anregung einen früheren Gedanken, die vollkommene Symmetrie der Komposition nachzuprüfen, Darlegung seiner Theorie an einem Beispiel. Beziehungen zwischen Poesie und Plastischer Kunst unter anderem. Frage ob Gerhard Rezension von Bährs Literaturgeschichte übernehmen will.
  23. August 2017 23. August 2017 23. August 2017 2018-02-08T16:51:45+01:00
- Brief von Theodor Bergk an Eduard Gerhard, 10.12.1859; Deutsches Archäologisches Institut, Archiv der Zentrale; D-DAI-Z-AdZ-NL-GerE-BerT-GerE-002; 2 Seiten
  Bergk, Theodor (1812-1881); Gerhard, Eduard (1795-1867); Fleckeisen, Alfred (1820-1899) [ermittelt]; Nibby, Antonio (1792-1839) [ermittelt]
  Halle
  Bedauern über Verfehlen im Herbst. Bemerkungen über Sitte des Loosens. Bitte um Abdruck falls es im Arch. Anzeiger erscheint. Kl. mythologische Arbeit bei Fleckeisen. Bitte um Leihen eines Buches von Nibby.
  23. August 2017 9. Oktober 2017 9. Oktober 2017 2018-02-08T16:51:45+01:00
- Brief von Christian Samuel Theodor Bernd an Eduard Gerhard, 15.06.1834-25.06.1834; Deutsches Archäologisches Institut, Archiv der Zentrale; D-DAI-Z-AdZ-NL-GerE-BerC3-GerE-001; 4 Seiten; Empfängerort: Rom
  Bernd, Christian Samuel Theodor (1775-1854); Gerhard, Eduard (1795-1867); Bernd, Christian Samuel Theodor (1775-1854); Panofka, Theodor Sigismund (1800-1858) [ermittelt]
  Bonn
  Erster Teil: Von Frau Bernd. Gesundheitszustand ihres Mannes. Dank für Gerhards Bildnis, von Panofka bewundert, will selbst eines besitzen. Freude auf Gerhards Besuch und Bitte bei ihnen zu wohnen. Bericht über ganze Familie und gemeinsame Bonner Bekannte.
  Zweiter Teil: Nachschrift von Christian Bernd. Ebenfalls Dank für Gerhards Bildnis und Freude auf Gerhards Besuch.
  4. September 2017 27. September 2017 27. September 2017 2018-02-08T16:51:45+01:00
- Brief von August Ferdinand Bernhardi an Eduard Gerhard, 18.03.1818; Deutsches Archäologisches Institut, Archiv der Zentrale; D-DAI-Z-AdZ-NL-GerE-BerA3-GerE-001; 1 Seite
  Bernhardi, August Ferdinand (1769-1820); Gerhard, Eduard (1795-1867)
  Übersenden einer kleinen Schrift über die Schulen.
  4. September 2017 4. September 2017 4. September 2017 2018-02-08T16:51:45+01:00
- Brief von Ludwig Conrad Bethmann an Eduard Gerhard, 27.11.1862; Deutsches Archäologisches Institut, Archiv der Zentrale; D-DAI-Z-AdZ-NL-GerE-BetL-GerE-001; 4 Seiten
  Bethmann, Ludwig Conrad (1812-1867); Gerhard, Eduard (1795-1867); Koeppen, Adolph Ludwig (1804-1873) [vermutlich]
  Wolfenbüttel
  Persönliches. Freude über Gerhards Besuch. Realschul- und Gymnasialbildung. Schicken von Büchern an Köppen. Weihnachts- und Neujahrswünsche.
- Brief von Charles-Ernest Beulé an Eduard Gerhard, 16.03.1860; Deutsches Archäologisches Institut, Archiv der Zentrale; D-DAI-Z-AdZ-NL-GerE-BeuC-GerE-001; 4 Seiten; Empfängerort: Berlin
  Beulé, Charles-Ernest (1826-1874); Gerhard, Eduard (1795-1867); Lenormant, Charles (1802-1859) [ermittelt]
  Académie des Inscriptions et Belles-Lettres <Paris>
  Paris
  Dank für Erwähnung seiner Arbeiten in Archäol. Zeitung. Hinweis auf Arbeiten im Journal des savants (1859-60). Ankündigung seiner "fouilles de Carthage". Übersenden von "l'architecture au siècle de Pisistrate" an Gerhard und die Berliner Akademie. Nachfolge von Lenormant in der Académie des Inscriptions et Belles-Lettres.
- Brief von E. Prosper Biardot an Eduard Gerhard, 31.10.1864; Deutsches Archäologisches Institut, Archiv der Zentrale; D-DAI-Z-AdZ-NL-GerE-BiaE-GerE-001; 3 Seiten
  Biardot, E. Prosper; Gerhard, Eduard (1795-1867)
  Bitte der Akademie der Wissenschaften in Ber1in sein Buch: Explication du symbolisme des terres cuites greques, vorzulegen. Dank für Gerhards Schreiben. Bericht über eine Arbeit und Methode.
- Brief von Samuel Birch an Eduard Gerhard, 01.12.1858; Deutsches Archäologisches Institut, Archiv der Zentrale; D-DAI-Z-AdZ-NL-GerE-BirS-GerE-001; 4 Seiten
  Birch, Samuel (1813-1885); Gerhard, Eduard (1795-1867)
  British Museum
  Nachforschungen nach Homer Inschrift im Museum erfolglos. Karthagische Altertümer im Museum: kopflose Kaiserstatue, nicht älter als Severus, Teile von Mosaikfußböden mit weibl. Gestalten.
- Brief von Samuel Birch an Eduard Gerhard, 05.05.1860; Deutsches Archäologisches Institut, Archiv der Zentrale; D-DAI-Z-AdZ-NL-GerE-BirS-GerE-002; 3 Blätter, 10 Seiten
  Beschäftigung mit ägyptischen Dingen. Newtons Entdeckungen. Ansehnliche Sammlung von kleineren Antiquitäten aus Gold, Silber, Bronze und Terrakotta von dem alten Camerus in Rhodos aus den Grabungen von Salzmann u. Billiotti unter Newtons Leitung. Beschreibung der Stücke aus den Funden. Silberphialen, Bronzekessel, kleine Bronzefiguren, glasierte Terrakotten, phönizische und greco-ägyptische Vasen Aryballi u. a.
- Brief von Pierre Louis de Blacas D'Aulps an Eduard Gerhard, 19.06.1830; Deutsches Archäologisches Institut, Archiv der Zentrale; D-DAI-Z-AdZ-NL-GerE-BlaP-GerE-001; 4 Seiten; Empfängerort: Rom
  Blacas D'Aulps, Pierre Louis de (1771-1839); Gerhard, Eduard (1795-1867); Panofka, Theodor Sigismund (1800-1858) [ermittelt]
  Ankauf einer großen Vase für seine Sammlung auf Empfehlung von Gerhard und Panofka. Bitte an Gerhard, die Sache zu arrangieren. Dank für seine Mühe.
- Brief von Hugo Blümner an Eduard Gerhard, 02.07.1865; Deutsches Archäologisches Institut, Archiv der Zentrale; D-DAI-Z-AdZ-NL-GerE-BluH-GerE-001; 3 Seiten
  Blümner, Hugo (1844-1919); Gerhard, Eduard (1795-1867)
  Breslau
  Bericht über sein Ergehen seit dem Weggang von Berlin. Klage über Mangel an Arbeitsmaterial in Breslau. Vorbereitung zum Oberlehrerexamen. Umarbeitung seiner Arbeit über Lucian. Suche nach Verleger. Breslauer Verein der bildenden Künste.
  4. September 2017 7. November 2017 7. November 2017 2018-02-08T16:51:45+01:00
- Brief von Friedrich Bluhme an Eduard Gerhard, 07.04.1835; Deutsches Archäologisches Institut, Archiv der Zentrale; D-DAI-Z-AdZ-NL-GerE-BluF-GerE-001; 1 Seite
  Bluhme, Friedrich (1797-1874); Gerhard, Eduard (1795-1867)
  Lübeck
  Wilckens gedrucktes Anzeigenblatt nicht erhalten. Letzter Band von B's Iter Italicum (Neapel, Sizilien, Malta) in Halle im Druck. Bitte um Nachsicht dafür.
- Brief von Cornelius P. Bock an Eduard Gerhard, 24.07.1830; Deutsches Archäologisches Institut, Archiv der Zentrale; D-DAI-Z-AdZ-NL-GerE-BocC-GerE-001; 4 Seiten; Empfängerort: Rom
  Bock, Cornelius P. (1804-1870); Gerhard, Eduard (1795-1867); Creuzer, Friedrich (1771-1858) [ermittelt]
  Karlsbad in Böhmen [damals Österreich-Ungarn, heute Tschechien]
  Persönliches. Seine Arbeiten über die "simulacra laporum an der Via Appia" in den Annalen. Creutzer.
  4. September 2017 5. September 2017 8. September 2017 2018-02-08T16:51:45+01:00
- Brief von August Böckh an Eduard Gerhard, 23.09.1842-24.09.1842; Deutsches Archäologisches Institut, Archiv der Zentrale; D-DAI-Z-AdZ-NL-GerE-BoeA-GerE-001; 1 Seite
  Böckh, August (1785-1867); Gerhard, Eduard (1795-1867)
  Bitte um Zusenden einer Festschrift.
  Nachschrift betreffend derselben Sache.
  5. September 2017 22. November 2017 22. November 2017 2018-02-08T16:51:45+01:00
- Brief von Carl Bötticher an Eduard Gerhard, 14.08.1859; Deutsches Archäologisches Institut, Archiv der Zentrale; D-DAI-Z-AdZ-NL-GerE-BoeK-GerE-001; 1 Seite
  Bötticher, Carl (1806-1889); Gerhard, Eduard (1795-1867); Friederichs, Karl (1831-1871) [ermittelt]; Olfers, Ignaz von (1793-1871) [ermittelt]
  Gratulationsschrift von Friederichs. Bitte um Mitteilung an Herrn v. Olfers wegen Urlaubsantritt.
  5. September 2017 5. September 2017 5. September 2017 2018-02-08T16:51:45+01:00
- Brief von Carl Bötticher an Eduard Gerhard, 04.07.1861; Deutsches Archäologisches Institut, Archiv der Zentrale; D-DAI-Z-AdZ-NL-GerE-BoeK-GerE-002; 2 Seiten
  Bötticher, Carl (1806-1889); Gerhard, Eduard (1795-1867); Welcker, Friedrich Gottlieb (1784-1868) [ermittelt]
  Welckersche Angelegenheit und Unmöglichkeit, noch etwas zur Archäol. Zeitung beizutragen, da alle seine Beiträge angegriffen werden.
- Brief von Carl August Böttiger an Eduard Gerhard, 15.04.1825; Deutsches Archäologisches Institut, Archiv der Zentrale; D-DAI-Z-AdZ-NL-GerE-BoeC-GerE-001; 4 Seiten; Empfängerort: Rom
  Böttiger, Carl August (1760-1835); Gerhard, Eduard (1795-1867); Bunsen, Christian Karl Josias von (1791-1860) [vermutlich]; Stackelberg, Otto Magnus von (1787-1837) [ermittelt]; Schorn, Ludwig (1793-1842) [ermittelt]
  Dresden
  Empfehlung des Kgl. Kammerherrn und außerordentlichen Abgesandten an den Hof von Florenz - Graf Boese. Spannung auf platonische Topographie mit Zugaben von Gerhard und Bunsen. Dank für Sarkophag von Bolsena. Bitte um Abbildung. Iovios "Metode di fingare i spolchri" angezeigt. Stackelberg und Prof. Vogel. Schornsches Conversationsblatt.
  5. September 2017 9. Oktober 2017 9. Oktober 2017 2018-02-08T16:51:45+01:00
- Brief von Carl August Böttiger an Eduard Gerhard, 07.10.1825; Deutsches Archäologisches Institut, Archiv der Zentrale; D-DAI-Z-AdZ-NL-GerE-BoeC-GerE-002; 2 Seiten; Empfängerort: Rom
  Böttiger, Carl August (1760-1835); Gerhard, Eduard (1795-1867); Kügelgen, Wilhelm von (1802-1867) [ermittelt]; Thiersch, Friedrich Wilhelm (1784-1860) [ermittelt]; Böckh, August (1785-1867) [ermittelt]; Müller, Karl Otfried (1797-1840) [vermutlich]; Schlosser, Friedrich Christoph (1776-1861) [vermutlich]
  Historienmaler von Kügelgen kommt nach Rom. Bitte um Zusenden der Vasenbilder für den 4. Teil der Amathea. Thierschs Beitrag für Amathea. Rezension von Böckhs Corpus Inscript. Graec. durch Gottfried Hirmer. O. Müllers Prolegomena zur Mythologie mit Angriff gegen Schlosser.
- Brief von Carl August Böttiger an Eduard Gerhard, 10.10.1825; Deutsches Archäologisches Institut, Archiv der Zentrale; D-DAI-Z-AdZ-NL-GerE-BoeC-GerE-003; 2 Seiten
  Böttiger, Carl August (1760-1835); Gerhard, Eduard (1795-1867); Mauermann, Ignaz Bernhard (1786-1841) [vermutlich]; Stackelberg, Otto Magnus von (1787-1837) [ermittelt]
  Empfehlung des in Sachen des Vatikans nach Rom gehenden Bischofs Mauermann an Gerhard. Mitgeben eines 2. Exemplars der Amalthea für Stackelberg. Programm des Prof. Sehestart. Frage nach Gerhards Meinung dazu. Senden verschiedener anderer Schriften.
  5. September 2017 9. Oktober 2017 9. Oktober 2017 2018-02-08T16:51:46+01:00
- Brief von Carl August Böttiger an Eduard Gerhard, 29.11.1825; Deutsches Archäologisches Institut, Archiv der Zentrale; D-DAI-Z-AdZ-NL-GerE-BoeC-GerE-004; 2 Seiten; Empfängerort: Rom
  Böttiger, Carl August (1760-1835); Gerhard, Eduard (1795-1867)
  Schicken einer Notiz Gerhards an das Brockhausische Conversationsblatt. Vasen aus Basilicata. Frage der Deutung, Io oder Ariadne? Bitte um Gerhards Meinung. Frage nach Beitrag für 4. Amathea.
- Brief von Carl August Böttiger an Eduard Gerhard, 13.12.1826; Deutsches Archäologisches Institut, Archiv der Zentrale; D-DAI-Z-AdZ-NL-GerE-BoeC-GerE-005; 1 Seite
  o.O. [vermutlich Dresden]
  Italienische Oper. Hoffnung auf Gerhards Besuch.
- Brief von Carl August Böttiger an Eduard Gerhard, 16.12.1826; Deutsches Archäologisches Institut, Archiv der Zentrale; D-DAI-Z-AdZ-NL-GerE-BoeC-GerE-006; 3 Seiten
  Böttiger, Carl August (1760-1835); Gerhard, Eduard (1795-1867); Panofka, Theodor Sigismund (1800-1858) [ermittelt]; Millingen, James V. (1774-1845) [ermittelt]
  Bedauern über Gerhards Abfahrt. 1. Heft von Panofkas Vasen. Panofkas Deutung der zwei Hauptszenen gegen Millingens Achilleide nicht überzeugend. Bitte um Übersicht über alle bevorstehenden Publikationen Gerhards. Plan sie sowohl wie die Panofkas anzuzeigen.
- Brief von Carl August Böttiger an Eduard Gerhard, 15.03.1827; Deutsches Archäologisches Institut, Archiv der Zentrale; D-DAI-Z-AdZ-NL-GerE-BoeC-GerE-007; 3 Seiten
  Böttiger, Carl August (1760-1835); Gerhard, Eduard (1795-1867); Hirt, Aloys Ludwig (1759-1837) [ermittelt]; Brückner, Carl August Friedrich (1803-1853) [vermutlich]; Quandt, Johann Gottlob von (1787-1859) [vermutlich]
  Monumenta inedita Gerhards. Neue Literaturzeitung in Berlin, Hirt als Rezensent des Instituts für archäologische Werke. Gerhards Beurteilung von Haese. Viele von Gerhard auf Venere Proserpina bezogene Bildwerke. Gerhards Meinung zur mathologisierenden Hegelschule. Dr. Brückner, gothaischer Philologe, Preisträger in Göttingen mit Arbeit über Massilia. Frage nach Meinecke. Aufsatz von Quandt über Restaurator Pamarolli.
- Brief von Carl August Böttiger an Eduard Gerhard, 19.06.1827; Deutsches Archäologisches Institut, Archiv der Zentrale; D-DAI-Z-AdZ-NL-GerE-BoeC-GerE-008; 4 Seiten; Empfängerort: Berlin